【裁判字號】    97,易,1472
【裁判日期】    970506
【裁判案由】    加重竊盜
【裁判全文】
臺灣臺中地方法院刑事判決              97年度易字第1472號
公  訴  人  臺灣臺中地方法院檢察署檢察官
被      告  甲○○
                    （另案羈押於臺灣臺中看守所）
上列被告因加重竊盜案件，經檢察官提起公訴（九十七年度偵字
第五九五四號），本院判決如下：
    主    文
甲○○毀壞安全設備竊盜，累犯，處有期徒刑捌月。
    犯罪事實
        犯罪事實
一、甲○○前曾因竊盜案件，於民國九十四年五月二十六日經臺
    灣宜蘭地方法院以九十四年度易字第一五三號判決處有期徒
    刑五月，於九十四年六月二十日確定，甫於九十五年一月二
    十七日易科罰金執行完畢。詎猶不知悔改，竟基於為自己不
    法所有意圖之犯意，於九十六年六月二十八日凌晨某時，至
    臺北縣中和市三五○巷十二號丙○○經營之丹堤咖啡店外，
    以路邊撿拾之石頭毀壞該店面之落地玻璃窗後，進入店內（
    毀損及侵入住宅部分均未據告訴）竊取丙○○所有之咖啡粒
    罐數罐、電子鍋二個、餐包六十包及現金新臺幣八萬元等物
    得逞。
二、案經丙○○訴由臺北縣政府警察局中和分局報告臺灣板橋地
    方法院檢察署檢察官呈請臺灣高等法院檢察署檢察長核轉臺
    灣臺中地方法院檢察署檢察官偵查起訴。
    理    由
壹、證據能力部分
    按被告以外之人於審判外之言詞或書面陳述，除法律有規定
    者外，不得作為證據，刑事訴訟法第一百五十九條第一項定
    有明文，此即學理上所稱「傳聞證據排除法則」。被告以外
    之人於偵查中向檢察官所為之陳述，除顯有不可信之情況者
    外，得為證據；被告以外之人於審判外之陳述，雖不符同法
    第一百五十九條之一至第一百五十九條之四之規定，而經當
    事人於審判程序同意作為證據，法院審酌該言詞陳述或書面
    陳述作成時之情況，認為適當者，亦得為證據。當事人、代
    理人或辯護人於法院調查證據時，知有第一百五十九條第一
    項不得為證據之情形，而未於言詞辯論終結前聲明異議者，
    視為有前項之同意，亦為同法第一百五十九之一第二項及第
    一百五十九條之五所分別明定。而鑒於採用傳聞證據排除法
    則之重要理由之一，係因傳聞證據未經當事人之反詰問予以
    覈實，若當事人願放棄對原供述人之反對詰問時，原則上即
    可承認該傳聞證據之證據能力，而揆諸我國刑事訴訟法第一
    百五十九條之五之立法理由，除參照前述傳聞證據排除法則
    之基本法理外，亦參考日本刑事訴訟法第三百二十六條之立
    法例，即日本刑事審判實務之運作，有關檢察官及被告均同
    意作為證據之傳聞書面材料或陳述，可直接援引該國刑事訴
    訟法第三百二十六作為傳聞例外之法律依據，僅在檢察官與
    被告不同意之情況下，乃須根據其他傳聞例外規定俾以斟酌
    該等書面材料或陳述是否具有證據能力，在當事人間無爭執
    之案件中，傳聞證據基本上均可依據前引規定提出於法院使
    用。本件證人即被害人丙○○在警詢時所為之證述內容，固
    為被告以外之人在審判外之陳述，屬傳聞證據，惟被告甲○
    ○對證人丙○○前開審判外之陳述，迄於言詞辯論終結前，
    對於該等證詞之證據能力均未為異議之聲明，而本院審酌彼
    等陳述作成時之情況，核無違法取證及證明力明顯過低而顯
    有不可信之瑕疵及情況，亦認為以之作為證據為適當，故依
    上開規定及說明，前開證人丙○○之證述自得作為證據，合
    先敘明。
貳、實體部分
一、上揭犯罪事實，迭據被告甲○○於警詢中、偵訊及本院審理
    時坦承不諱，核與證人丙○○於警詢中之證述失竊之情節相
    符。且被告於上開現場因不慎割傷留下之血跡，經警於失竊
    現場之玻璃門上採得血跡等證物，經送ＤＮＡ型別鑑定，結
    果血跡之ＤＮＡ─ＳＴＲ型別與被告之ＤＮＡ─ＳＴＲ型別
    相同一情，亦有勘察採證同意書、證據清單、內政部警政署
    刑事警察局九十六年十一月二十七日刑醫字第○九六○一七
    ○一二○號鑑定書各一件在卷可稽，足證被告確至上開地點
    為竊盜之犯行，是被告之自白與事實相符，應堪信為真實。
    此外，並有現場照片二張附卷可資佐證。本案事證明確，被
    告上開竊盜犯行洵堪認定。
二、論罪科刑
（一）按刑法第三百二十一條第一項第第二款規定將「門扇」、
      「牆垣」、「其他安全設備」並列。則所謂「門扇」應專
      指門戶而言，指分隔住宅或建築物內外之出入口大門而言
      。而所謂「其他安全設備」，指門扇、牆垣以外，依社會
      通常觀念足認為防盜之一切設備者，即屬相當（最高法院
      著有二十五年上字第四一六八號判例參照）。窗戶、鐵窗
      均具有防閑之效用，依社會通常之觀念，屬於維護安全之
      防盜設備，自屬同條文規定之安全設備。本件被告於上開
      時地，以石頭打破落地窗戶玻璃後，竊取被害人丙○○所
      有財物之行為，係犯刑法第三百二十一條第一項第二款之
      毀壞安全設備竊盜罪。
（二）被告前曾因竊盜案件，於九十四年五月二十六日經臺灣宜
      蘭地方法院以九十四年度易字第一五三號判決處有期徒刑
      五月，於九十四年六月二十日確定，甫於九十五年一月二
      十七日易科罰金執行完畢，有臺灣高等法院被告前案紀錄
      表在卷可稽，其於刑之執行完畢後，五年以內再犯本件有
      期徒刑以上之罪，為累犯，應依刑法第四十七條第一項之
      規定加重其刑。
（三）爰審酌被告有恐嚇、多次竊盜、違反藥事法、麻醉藥品管
      理條例及毒品危害防制條例之前科，有上開前科表可考，
      素行不端，且其不思以正當途徑獲取財物，圖以竊盜財物
      滿足自己之慾望，犯罪動機非良善，惟其犯後坦承犯行之
      態度等一切情狀，量處如主文所示之刑。
據上論斷，應依刑事訴訟法第二百八十四條之一、第二百九十九
條第一項前段，刑法第三百二十一條第一項第二款、第四十七條
第一項，判決如主文。
本案經檢察官乙○○到庭執行職務。
中    華    民    國    97    年    5     月    6     日
                  刑事第九庭  法  官  莊秋燕
以上正本證明與原本無異。
如不服本判決，應於收受送達後十日內向本院提出上訴書狀（應
敘述具體理由並附繕本）。
上訴書狀如未敘述理由，應於上訴期間屆滿後二十日內補提理由
書於本院。
                              書記官  顏督訓
中    華    民    國    97    年    5     月    6     日
附錄論罪科刑法條：
中華民國刑法第三百二十一條
 （加重竊盜罪）
犯竊盜罪而有左列情形之一者，處六月以上、五年以下有期徒刑
：
一  於夜間侵入住宅或有人居住之建築物、船艦或隱匿其內而犯
    之者。
二  毀越門扇、牆垣或其他安全設備而犯之者。
三  攜帶兇器而犯之者。
四  結夥三人以上而犯之者。
五  乘火災、水災或其他災害之際而犯之者。
六  在車站或埠頭而犯之者。
前項之未遂犯罰之。


司法院資訊處製作；財團法人民間司法改革基金會備份。
